臺灣臺北地方法院刑事判決          100 年度智簡字第101 號
聲 請 人  臺灣臺北地方法院檢察署檢察官
被    告  鄧金二
上列被告因違反著作權法案件，經檢察官聲請以簡易判決處刑（
100 年度偵續字第743 號），本院判決如下：
    主      文
鄧金二擅自以重製之方法侵害他人之著作財產權，處拘役肆拾日
，如易科罰金，以新台幣壹仟元折算壹日。
    事實及理由
一、鄧金二於民國98年3 月間某日，在新北市○○區○○路152
    號地下一樓家樂福賣場內，見該店內架上陳列有展示轉印紙
    效果之樣品Ｔ恤上轉印有男童照片，明知該男童照片係曹建
    訓依法取得著作財產權之攝影著作，非經該曹建訓之同意或
    授權，不得非法重製，竟仍基於侵害他人著作財產權之犯意
    ，以其行動電話附設相機功能拍攝該樣品Ｔ恤，嗣於98年9
    月10日，在臺北市大安區○○○路○段10巷15號4 樓住處，
    將所拍相片複製在電腦上，並上傳至雅虎奇摩拍賣網頁，主
    張該男童相片之轉印紙效果，以此重製之方法侵害曹建訓之
    著作財產權。嗣經曹建訓發覺報警處理，循線查悉上情。
二、上揭事實，業據被告鄧金二於偵查時坦承不諱，並經證人曹
    建訓於警詢及偵查時證述明確，復有查獲照片、雅虎奇摩拍
    賣網頁資料等件在卷可稽，足證被告自白核與事實相符，堪
    以採信。本案事證明確，被告犯行，洵堪認定。
三、核被告所為，係犯著作權法第91條第1 項之擅自以重製之方
    法侵害他人著作財產權罪。
四、爰審酌被告之素行、犯罪之動機、目的均僅為一己之私利、
    犯罪之手段、所生危害，及犯罪後之態度等一切情狀，量處
    如主文所示之刑，並諭知如易科罰金之折算標準，以示懲儆
    。
五、據上論斷，應依刑事訴訟法449 條第1 項前段、第3 項、第
    454 條第2 項，著作權法第91條第1 項，刑法第11條、第41
    條第1 項前段，逕以簡易判決如主文。
六、如不服本判決，應於收受送達後10日內，向本院提出上訴狀
    ，並應敘述具體理由；其未敘述上訴理由者，應於上訴期間
    屆滿後20日內，向本院補提理由書（均須按他造當事人之人
    數附繕本）。
中    華    民    國    100   年    12    月    27    日
                  刑事第十庭  法  官  林 鈺 琅
以上正本證明與原本無異。
                              書記官  黃 慧 怡
中    華    民    國    100   年    12    月    27    日
附錄本案論罪科刑法條全文：
著作權法第91條：
  擅自以重製之方法侵害他人之著作財產權者，處三年以下有期
  徒刑、拘役，或科或併科新臺幣七十五萬元以下罰金。
  意圖銷售或出租而擅自以重製之方法侵害他人之著作財產權者
  ，處六月以上五年以下有期徒刑，得併科新臺幣二十萬元以上
  二百萬元以下罰金。
  以重製於光碟之方法犯前項之罪者，處六月以上五年以下有期
  徒刑，得併科新臺幣五十萬元以上五百萬元以下罰金。
  著作僅供個人參考或合理使用者，不構成著作權侵害。